臺灣臺北地方法院民事判決　　　　　　94年度重訴字第1027號
原　　　告　辰○○
　　　　　　　　　　　　號4樓.
　　　　　　巳○○
　　　　　　午○○
　　　　　　　　　　　　號
　　　　　　未○○○
　　　　　　庚○○
　　　　　　壬○○○
　　　　　　戊○○
　　　　　　甲○○
　　　　　　酉○○
　　　　　　辛○○
　　　　　　申○○
　　　　　　卯○○
　　　　　　　　　　　　樓
　　　　　　寅○○
　　　　　　丙○○
　　　　　　　　　　　　樓
　　　　　　癸○○
　　　　　　丁○○
　　　　　　子○○
前列17人共
同訴訟代理　賴玉梅律師
人
複　代理人　王嘉斌律師
被　　　告　龍德通運有限公司
法定代理人　己○○
訴訟代理人　孫志堅律師
複　代理人　馬在勤律師
　　　　　　乙○○
被　　　告　騰輝股份有限公司
法定代理人　丑○○
訴訟代理人　賴建男律師
上列當事人間侵權行為損害賠償等事件，本院於民國96年4 月12
日言詞辯論終結，判決如下：
    主      文
被告騰輝股份有限公司、龍德通運有限公司各應給付原告如附表
二「原告得請求之金額」欄所示之金額，及均自民國九十四年八
月二十日起至清償日止，按年息百分之五計算之利息。
本判決第一項所命給付，於任一被告已為給付，他被告於該給付
範圍內同免給付義務。
原告其餘之訴駁回。
訴訟費用由被告騰輝股份有限公司、龍德通運有限公司連帶負擔
百分之三十九，餘由原告按附表二所示比例負擔。
本判決第一項於原告以如附表二所示「原告假執行之擔保金額」
欄所示金額為被告騰輝股份有限公司、龍德通運有限公司供擔保
後，得假執行；但被告騰輝股份有限公司、龍德通運有限公司如
以如附表二所示「被告免為假執行之擔保金額」欄所示金額為原
告預供擔保後，得免為假執行。
原告其餘假執行之聲請駁回。
    事實及理由
甲、程序方面：
一、按訴狀送達後，原告不得將原訴變更或追加他訴，但擴張或
    減縮應受判決事項之聲明者，不在此限，民事訴訟法第255
    條第1 項第3 款定有明文。本件原告起訴時請求之金額如附
    表一「起訴時原請求金額」欄所示，嗣於起訴狀繕本送達後
    ，於94年11月24日具狀（見本院卷二第7 頁至第12頁）就原
    告辰○○部分變更為新台幣（下同）1,325,777 元，其餘原
    告部分則如附表一「變更後之金額」欄所示；後於95年1 月
    10日又具狀（見本院卷二第27頁至29頁）就原告辰○○部分
    變更為1,525,777 元，此2 次變更核屬減縮及擴張應受判決
    事項之聲明，揆諸前開說明，自應予准許。
乙、實體方面：
壹、原告起訴主張略以：
一、緣原告等17人於民國93年11月14日搭乘由被告龍德通運有限
    公司（以下稱龍德公司）之司機黃騰立所駕駛車牌號碼843-
    FF號營業用大客車，欲前往草嶺古道登山，途經瑞八公路公
    墓附近（台二丁線7.3 公里處）時，因對向行駛之被告騰輝
    股份有限公司（以下稱騰輝公司）之司機林進一所駕駛車牌
    號碼6H-755號水泥粉料車跨越雙黃線駛入前開大客車行駛之
    車道，而發生兩車車頭對撞，黃騰立、林進一當場死亡，並
    致原告等受有大小不等之傷害。
二、上開車禍經警調查結果，黃騰立酒測值0.72，林進一酒測值
    1.06，皆超過0.25之標準值，是上開交通事故顯係雙方駕駛
    皆酒後駕車，且已達不能安全駕駛之程度；另原告等人於93
    年11月14日上午6 時集合，6 時15分出發行駛國道3 號中和
    交流道，行至汐止交流道轉國道１號至八堵交流道，行徑台
    2 丁線八堵至瑞芳，至7. 3公里處發生車禍，全程41.2公里
    。發生車禍時間為6 時37分，亦即出發22分鐘即發生車禍，
    此段路程行經3 個交流道，1 個收費站，且台2 丁線婉沿曲
    折，路經數個紅綠燈，皆應減速慢行，則依上開路程公里數
    及時間換算，則黃騰立駕駛前開遊覽車時速約112 公里，顯
    有超速駕駛情事；而黃騰立所駕駛之遊覽車並未留下任何煞
    車痕跡，則黃騰立在水泥粉料車侵入其車道，並未為緊急煞
    車，減少衝撞力。由此顯見黃騰立駕車之際，顯有分神，未
    對緊急狀況為即時處理，亦有過失；再者，據原告自行駕車
    至該路段，依遊覽車行車之路徑，縱使行車至肇事路段時，
    仍可清楚看到對向之來車，顯見黃騰立行車之肇事地點，可
    注意對向之來車，其並未加以注意，致使林進一駛入其車道
    時，未採取必要之措施閃避該車，容有過失自明。
三、車禍發生時，原告辰○○、庚○○坐於右側第1 排，辰○○
    因正在唱歌，眼睛注視螢幕，故未為任何防備，在強力之撞
    擊下，飛出車外。而庚○○坐於位置上，見突然狀況，立即
    以手握住前面扶杆，故未飛出車外，但因坐在第一排，受到
    嚴重衝撞，致傷勢嚴重。惟辰○○、庚○○2 人並未站立於
    座位上。另車禍發生時，原告寅○○坐於右側第1 排，因前
    方係上車之樓梯，在強力之衝擊下與前面之樓梯、扶杆擠壓
    ，導致骨盤腔骨折，惟寅○○於車禍當時亦未站立於走道。
    雖報載辰○○等3 人係站立於車上，唯係錯誤報導，不應以
    報載內容認定原告辰○○、庚○○、寅○○有何過失可言。
四、原告等因本件車禍，分別受有下列之財產上損害，並得請求
    下開之精神上慰撫金。茲分述如下：
（一）原告辰○○部分：醫療費用支出242,599 元、增加生活上
      需要之費用283,178 元、精神慰撫金1,000,000 元，合計
      1,525,777元。
（二）原告巳○○部分：醫療費用支出620 元、增加生活上需要
      之費用1,240 元、精神慰撫金100,000 元，合計101,860
      元。
（三）原告午○○部分：醫療費用支出3,570 元、增加生活上需
      要之費用2,800 元、精神慰撫金120,000 元，合計126,37
      0 元。
（四）原告未○○○部分：醫療費用支出2,780 元、增加生活上
      需要之費用700 元、精神慰撫金100,000 元，合計103,48
      0 元。
（五）原告庚○○部分：醫療費用支出32,664元、增加生活上需
      要之費用121,540 元、不能工作之損失480,000 元、精神
      慰撫金300,000元，合計934,204元。
（六）原告壬○○○部分：醫療費用支出380 元、增加生活上需
      要費用180,000 元、精神慰撫金100,000 元，合計280,38
      0元。
（七）原告戊○○部分：醫療費用支出1,400 元、增加生活上需
      要之費用560 元、精神慰撫金50,000元，合計51,960元。
（八）原告甲○○部分：醫療費用支出6,400 元、增加生活上需
      要之費用1,960 元、精神慰撫金50,000元，合計58,360元
      。
（九）原告酉○○部分：醫療費用支出5,990 元、增加生活上需
      要之費用5,600 元、精神慰撫金90,000，合計101,590 元
      。
（十）原告辛○○部分：醫療費用支出6,230 元、增加生活上需
      要之費用7,420 元、精神慰撫金100,000 元，合計113,65
      0 元。
（十一）原告申○○部分：醫療費用支出780 元、精神慰撫金90
        ,000 元，合計90,780元。
（十二）原告卯○○部分：醫療費用支出24,820元、增加生活上
        需要之費用24,520元、不能工作之損失160,000 元、精
        神慰撫金200,000元，合計409,340元。
（十三）原告寅○○部分：醫療費用支出103,221 元、增加生活
        上需要之費用501,961 元、不能工作之損失288,000 元
        、精神慰撫金1,000,000 元，合計1,893,182 元。
（十四）原告丙○○部分：醫療費用支出15,073元、增加生活上
        需要之費用2,650 元、不能工作之損失64,400元、精神
        慰撫金70,000 元，合計152,123元。
（十五）原告癸○○部分：醫療費用支出17,090元、增加生活上
        需要之費用9,035 元、不能工作之損失28,800元、精神
        慰撫金70,000 元，合計124,925元。
（十六）原告丁○○部分：醫療費用支出9,990 元、不能工作之
        損失13,200元、精神慰撫金60,000元，合計83,190元。
（十七）原告子○○部分：醫療費用支出2,020 元、增加生活上
        需要之費用41,218元、不能工作之損失28,000元、精神
        慰撫金95,000元，合計166,238元。
五、按被告龍德公司為黃騰立之僱用人，被告騰輝公司為林進一
    之僱用人，黃騰立、林進一皆在執行職務中，因前揭之過失
    致發生本件車禍，自應連帶負賠償責任。爰依民法第184 條
    第1 項前段、第185 條第1 項前段、第188 條第1 項前段、
    第193 條第1 項、第195 條第1 項前段規定提起本件訴訟等
    語，並先位聲明：1.被告龍德公司、騰輝公司應連帶給付原
    告等如附表一「變更後之金額」欄所示之金額，及均自起訴
    狀繕本送達翌日起至清償日止，按年息5%計算之利息。2.願
    供擔保，請准宣告假執行。
六、縱認被告龍德公司之受僱人黃騰立就本件車禍之發生並無過
    失，故被告龍德公司毋庸負侵權行為之損害賠償責任，惟旅
    客運送人對於旅客因運送所受之傷害及運送之遲到應負責任
    ，民法第654 條第1 項前段定有明文，本件車禍顯非不可抗
    力之因素所致，被告龍德公司依此亦應負旅客運送契約之賠
    償責任。而被告龍德公司基於旅客運送契約而負之賠償責任
    ，與被告騰輝公司所負侵權行為損害賠償責任，乃係不真正
    連帶債務，故任1 被告對原告中之1 人或數人或其全體為賠
    償時，他被告在其給付之範圍內，免除給付義務。爰備位聲
    明為：1.被告龍德公司、騰輝公司應各給付原告等如附表一
    「變更後之金額」欄所示之金額，及均自起訴狀繕本送達翌
    日起至清償日止，按年息百分之五計算之利息。2.前項聲明
    中，如任一被告對原告中之1 人或數人或其全體為賠償時，
    他被告在其給付之範圍內，免除給付義務。3.願供擔保，請
    准宣告假執行。
貳、被告龍德公司略以：
一、伊之受僱人黃騰立並無酒後駕車之行為，有臺灣基隆地方法
    院檢察署公函可證。本案係被告騰輝公司之司機林進一駕駛
    水泥粉罐大貨車未依規定駛入來車車道，而與伊之遊覽車發
    生對撞，顯見肇事因素純然為被告騰輝公司之僱用人林進一
    而已，與黃騰立全然無關。
二、該瑞八公路路段係不時彎曲之平面道路，特別是在事發地點
    係一大彎道，在該肇事路段怎有可能高速行駛。假若黃騰立
    真有在該肇事地段以時速110 公里行駛之情事，則2 部大車
    相撞，遊覽車勢必因車速過快撞擊力強而翻車甚至亦使對向
    肇事曳引車往後倒退之情事，但現場勘查所顯示事實並非如
    此。另伊之司機黃騰立在駕駛遊覽車行經該地時，在任何駕
    駛人身處黃騰立的時間、地點來看，亦完全無法防備，故黃
    騰立可說毫無任何可歸責原因。
三、退萬步言，若認伊須負極小部份之過失責任，唯原告辰○○
    、庚○○、寅○○皆因為車禍發生時並未坐在座位上，因此
    造成嚴重之身體傷害結果，其3 人顯與有過失，伊爰主張過
    失相抵。
四、依民法第654 條第1 項之規定，可知旅客傷害之結果，係可
    歸責於旅客自身之原因以及係非屬運送人之過失而屬不可抗
    力情事者，則旅客運送人自不負賠償責任。本件事故係因林
    進一駕駛之車輛衝入黃騰立駕駛之遊覽車所行駛之車道上，
    黃騰立根本不及防備。而車上之乘客只要坐在座椅上，或有
    未成傷者，即便受傷，亦不過僅是輕傷而已。而原告辰○○
    、寅○○、庚○○於車禍發生時並未坐在其座位上，故受有
    較嚴重之傷勢，業如前述，因此就該3 名原告之部分，伊自
    毋庸負賠償責任。次查，民法第654 條第1 項就乘客之傷害
    負賠償責任，此僅限於財產上損害之賠償責任，並不適用民
    法第195 條之非財產上損害賠償請求之規定。
五、原告等人所請求之財產上損害賠償金額並不適當，及非財產
    上請求損害賠償金額過高：
（一）原告辰○○:
    1.醫療費用部分:
      台北榮民總醫院之病房費9600元、14400 元及6400元部
        分，並非健保病房，應予扣除。
      和康中醫診所所列自費部份另購藥物服用，是否必要，
        有待澄清。
      行政院衛生署台北醫院94年7 月5 日之醫療費，原告實
        支509 元，非其所稱之729 元。
      原告請求12個月的中醫治療費用計153,600 元，但未見
        其說明何以必要須再行復健12個月。
    2.增加生活上之需要部份：
      看護費用：依原告所提之看護人員看護日期與原告實際
        住 院之日期不同，原告未住院時是否仍有看護之必要
        有待原告舉證。
       後續12個月治療復健來回交通費用：原告已然康復，
         事後之復健是否必要? 所需次數多寡? 及來回交通費
         用是否限於計程車而不可用大眾交通工具? 容待原告
         舉證。
      購買和室沙發床：並不必要，應予扣除。
      後續治療復健期之中藥材料費及電費：已有西醫復健，
        中醫復健之必要性為何? 費用亦有不實，應予扣除。
    3.精神慰撫金：原告請求100 萬元，金額實屬過高，應予減
      少。
（二）原告巳○○：
      精神慰撫金: 原告請求10萬元，金額實屬過高。
（三）原告午○○：
    1.增加生活上之需要部份：就醫交通費用2,800 元，並無任
      何單據可憑，應予全數扣除。
    2.精神慰撫金：原告請求12萬元，實屬過高。
（四）原告莊美雲：
    1.醫療費用：原告未說明何以須另行至和康中醫診所看中醫
      治療，屬重覆之不必要行為，應全數扣除，至少自費費用
      項目應不得列入。
    2.增加生活上之需要部份：就醫交通費用2,800 元，並無任
      何單據可憑，應予全數扣除。
    3.精神慰撫金:原告請求金額10萬元，實屬過高。
（五）原告庚○○：
    1.醫療費用:
      長庚紀念醫院之病房費3,600 元，台北榮民總醫院之病
        房8,000 元、3200元，並非屬健保房，應予扣除。
      和康中醫診所之中醫治療屬重覆之不必要行為，應全數
        扣除，至少自費費用項目應不得列入。
    2.增加生活上之需要部份:
      就醫交通費用3,600 元，並無任何單據可憑，應予全數
        扣除。
       看護費用：依原告所提之看護人員看護日期與原告實
         際住院之日期不同，原告未住院時是否仍有看護之必
         要，容待原告舉證。
       減損勞動能力: 原告預估其12個月無法工作，惟現今
         有無開始上班? 休假期間公司有無曾經支付薪資? 原
         告有無另請領勞保傷病給付? 皆有待原告證述。
    3.精神慰撫金：原告請求金額30萬元，實屬過高。
（六）原告簡雪玉：
    1.增加生活上之需要及工作損失：原告主張其為庚○○之妻
      ，有照顧其夫之必要而無法工作，每月工作損失請求1 年
      云云。然而庚○○已有請看護，原告已無再予停止工作照
      顧之必要，而原告亦未說明何以平日仍須照顧至1 年之久
      ，應予扣除。
    2.精神慰撫金：10萬元之請求實屬過高。
（七）原告戊○○：
    1.增加生活上之需要部份：就醫交通費用1,600 元，並無任
      何單據可憑，應予全數扣除。
    2.精神慰撫金：5萬元之請求實屬過高。
（八）原告甲○○：
      1.醫療費用：原告並未說明何以須另行看中醫治療，該部
        分屬重覆之不必要行為，應全數扣除，至少自費費用項
        目應不得列入。
      2.增加生活上之需要部份：就醫交通費用3,360 元，並無
        任何單據可憑，應予全數扣除。
      3.精神慰撫金：5萬元之請求實屬過高。
（九）原告酉○○：
      1.醫療費用：原告並未說明何以須另行看中醫治療，該部
        分屬重覆之不必要行為，應全數扣除，至少自費費用項
        目應不得列入。
      2.增加生活上之需要部份: 傷藥之單據為蔘藥行所開出，
        此並無必要，應予扣除。
      3.精神慰撫金：9萬元之請求實屬過高。
（十）原告辛○○：
      1.醫療費用: 原告並未說明何以須另行看中醫治療，該部
        分屬重覆之不必要行為，應全數扣除，至少自費費用項
        目應不得列入。
      2.增加生活上之需要部份: 傷藥之單據為蔘藥行所開出，
        此並無必要，應予扣除。就醫交通費用2,000 元並無任
        何憑據，應予扣除。
      3.精神慰撫金:10萬元之請求實屬過高。
（十一）原告申○○：
        1.精神慰撫金：9 萬元之請求實屬過高。
（十二）原告卯○○：
        1.醫療費用: 原告並未說明何以須另行看中醫治療，該
          部分屬重覆之不必要行為，應全數扣除，至少自費費
          用項目應不得列入。
        2.增加生活上之需要部份：就醫交通費用24,520元，並
          無任何單據可憑，應予全數扣除。
        3.工作損失：未說明因請假之原因即遭資方扣薪，尚乏
          舉證。
        4.精神慰撫金：20萬元之請求實屬過高。
（十三）原告寅○○：
      1.醫療費用：
        長庚醫院病房費1,200 元、台北榮民總醫院病房費24
           ,000 元 、行政院衛生署台北醫院病房費2,098 元、
          26,600元，均非住健保病房，應予扣除。
        和康中醫診所、仁祥中醫診所：原告並未說明何以須
          另行看中醫治療，屬重覆之不必要行為，應全數扣除
          。至少自費項目應不得列入。
        後續醫療及復健12個月：原告未說明何以尚須後續醫
          療及須復健12個月，不得列入。
      2.增加生活上需要部份：
        看護費用：依原告所提之看護人員看護日期與原告實
          際住院之日期不同，原告未住院時是否仍有看護之必
          要容待原告舉證。
        就醫交通費用：原告請求37,350元，卻只有1,350 元
          之單據，其他並無任何單據可憑，應予扣除。
        後續醫療及復健12個月之交通費用：原告未說明何以
          尚須後續醫療及須復健12個月，且復健須要搭乘計程
          車而非大眾運輸工具? 皆有待原告舉證。
        婆婆乏人照料：此非屬增加生活上必要支出，並與本
          案侵權行為無關。
      3.工作損失：原告未說明何以12個月無法工作而會損失12
        個月之薪資? 原告既為汰能行之負責人，休養期間有無
        職務代理? 每月薪資如何計算? 原告均未證明，故不應
        列入。
      4.精神慰撫金：100萬元之請求實屬過高。
      5.原告因本件車禍而受領勞保給付18,913元，此部分金額
        應予扣除。
（十四）原告丙○○:
      1.醫療費用：原告並未說明何以須另行看中醫治療，該部
        分屬重覆之不必要行為，應全數扣除，至少自費費用項
        目應不得列入。
      2.增加生活上之需要部份：就醫交通費用2,650 元，並無
        任何單據可憑，應予全數扣除。
      3.減損勞動能力：原告之傷害並無造成殘廢，並未減損勞
        動能力，原告主張請求46日之日薪並無理由。
      4.精神慰撫金:7萬元之請求實屬過高。
（十五）原告癸○○：
      1.醫療費用: 原告並未說明何以須另行看中醫治療，該部
        分屬重覆之不必要行為，應全數扣除，至少自費費用項
        目應不得列入。
      2.增加生活上之需要部份：傷藥5,600 元為蔘藥行所開具
        ，並無必要，應予扣除。就醫交通費用2,650 元，並無
        任何單據可憑，應予全數扣除。
      3.減損勞動能力：原告之傷害並無造成殘廢，並未減損勞
        動能力，原告主張請求40日之日薪並無理由。
      4.精神慰撫金:7萬元之請求實屬過高。
（十六）原告丁○○：
      1.醫療費用：原告並未說明何以須另行看中醫治療，該部
        分屬重覆之不必要行為，應全數扣除，至少自費費用項
        目應不得列入。
      2.減損勞動能力：原告之傷害並無造成殘廢，並未減損勞
        動能力，原告主張請求12日之日薪並無理由。
      3.精神慰撫金:6萬元之請求實屬過高。
（十七）原告子○○：
      1.增加生活上之需要部份：調養藥費為蔘藥行和一般藥局
        所開具憑單，非屬醫療而須增加生活需要之必要性，不
        應列入。就醫交通費3,000 元，並無任何單據可憑，應
        予全數扣除。不能操勞家務委外清洗衣物之2 萬元，與
        本案損害賠償無關，不應列入。
      2.減損勞動能力：原告之傷害並無造成殘廢，並未減損勞
        動能力，原告主張請求28日之日薪並無理由。
      3.精神慰撫金：95,000元之請求實屬過高等語，資為抗辯
        。並聲明：1.原告之訴駁回。2.如受不利判決，願供擔
        保請准宣告免為假執行。
、被告騰輝公司則略以：
一、原告辰○○部分:
（一）原告辰○○之所以會受傷，係因事故發生當時並未注意自
      身安全而離開座位所致，應依民法第217 條第1 項之規定
      ，負與有過失之責。
（二）原告辰○○所請求賠償之金額，有諸多不合理之項目應予
      剔除：
    1.醫療費用部分：
      原告已至長庚紀念醫院基隆分院、台北榮民總醫院、行
        政院衛生署台北醫院等地進行治療及復健，已無必要再
        於相同期間至和康中醫診所進行診治。
      原告稱其後之中醫治療復健費用153,600 元，惟是否必
        要?合理之復原期間為多久? 均未見原告舉證。
    2.增加生活上之需要部分：
      看護費用：依據台北榮民總醫院之回函顯示，原告因本
        件車禍所受之傷害，僅須僱請半日看護3 個月，故其所
        支出之看護費用，至多應以90,000元為合理必要費用 (
        半日看護費1,000 元×3個月=90,000 元)。
      就醫交通費：原告所提之計程車費單據，格式、筆跡均
        同，顯係其自行製作。又計程車費單據全無標明起迄點
        ，且大多數均無記載日期，難以採信其為真正。又原告
        辰○○所提之計程車費單據中，有2 張日期為93年11月
        17日、駕駛為汪武祥、車號為D3-980，車費各為640 元
        及600 元。惟查，原告於93年11月17日當天，乃係搭乘
        醫院救護車自長庚紀念醫院基隆分院轉診至台北榮民總
        醫院治療，顯見原告所提之上開2 張收據即非真實。
      後續治療復健之來回交通費用：原告並未舉證有後續治
        療復健之必要，且治療時程是否須長達12個月之久? 又
        原告為後續治療復健時是否必須搭計程車? 起迄站如何
        ？均未見原告舉證說明。
      購買調整沙發床：原告稱購買1 張調整型沙發3,088 元
        ，然並無醫生診斷證明原告必須購置該沙發，故此非屬
        必要支出。
      紗布、棉花、透氣膠帶等用品費用：原告所提出之發票
        ，有威安藥師藥局所開立者，此部分不爭執；其餘部分
        為「誠品」所開立，且發票上並無購買明細，故無法斷
        定所購買者為醫療用品，應予剔除。
      後續治療復健期間中藥材料費用及電費：原告是否需要
        至中醫診所為後續治療復健，未見舉證，另其所稱之後
        續治療之中藥材費用及電費39,600元係如何得出? 是否
        必要?均未見原告舉證以實其說，故無可採。
    3.精神慰撫金部分：原告泛稱台北榮民總醫院醫生說明若左
      肋骨骨質生長不健全，將造成骨質壞死而導致左手臂殘廢
      云云，然卻未有醫生之診斷證明，實難以採信。再者，原
      告年已65歲，又無固定工作收入，故其請求之精神慰撫金
      實屬過高。
二、原告巳○○部分：
（一）醫療費用部分：
      原告傷勢輕微，僅有擦傷淤血，是否有必要於93年11月17
      日當天再為門診治療，顯有疑義。
（二）增加生活上之需要部分：
      原告請求就醫交通費1,240 元，惟查，其所提出之2 張計
      程車費收據，竟與原告辰○○所提出者相同，故難以採信
      。再者，原告傷勢輕微，實無必要搭乘計程車就醫。
（三）精神慰撫金部分：
      原告傷勢輕微，又年近60歲且無工作收入，故其請求100,
      000 元之精神慰撫金實屬過高，應予酌減。
三、原告午○○部分：
（一）醫療費用部分：
      原告午○○於93年11月16日至長庚紀念醫院基隆分院門診
      治療，其後又至台北縣立醫院、臺北市立聯合醫院中興院
      區就診10數次，是否皆屬必要，未見原告舉證。
（二）增加生活上之需要部分：
      原告請求就醫交通費3,440 元，然無收據證明，故不足採
      信。
（三）精神慰撫金部分：
      原告午○○傷勢輕微，且年逾60歲，並無固定工作收入，
      故其請求120,000元之精神慰撫金實屬過高，應予酌減。
四、原告莊美雲部分：
（一）醫療費用部分：
      原告莊美雲於93牟11月16日，至台灣礦工醫院門診治療，
      又自93年12月15日至94年2 月28日期間，至和康中醫診所
      治療，此部分是否必要，未見舉證。
（二）增加生活上之需要部分：
      原告莊美雲請求就醫交通費2,800 元，然無收據證明，故
      不足採信。
（三）精神慰撫金部分：
      原告傷勢輕微，其請求100,000 元之精神慰撫金實屬過高
      ，應予酌減。
五、原告庚○○部分：
    查原告之所以會受傷，係因事故發生當時並未注意自身安全
    而離開座位所致，應依民法第217 條第1 項之規定，負與有
    過失之責。而原告所請求賠償之金額，有諸多不合理之項目
    應予剔除：
（一）醫療費用部分：
    1.原告請求93年11月17日救護車費1,120 元，然其所提單據
      上載姓名為「林政言」，故不足採信。
    2.93年12月1 日、94年6 月4 日、94年6 月29日所為之門診
      醫療，是否必要，未見原告舉證。
    3.原告已至台北榮民總醫院進行治療，故應無必要再至中醫
      診所治療，故此部分費用應非屬必要支出，不應准許。
（二）增加生活上之需要部分：
    1.原告請求就醫交通費3,600 元，然無收據證明，故不足採
      信。
    2.原告請求自93年11月20日至94年1 月19日期間之看護費用
      120,000 元。然依據台北榮民總醫院之回函顯示，原告因
      本件車禍所受之傷害，僅須僱請半日看護3 個月，故其所
      支出之看護費用，至多應以90,000元為合理必要費用 (
      半日看護費1,000 元×3 個月=90,000 元)。
（三）不能工作之損失部分：
      原告以每月薪資及佣金40,000元計算，請求12個月無法工
      作之損失共480,000 元。然原告之92年度扣繳憑單記載年
      收入為90,000元，豈有可能每月有40,000元之工作收入?
      又原告傷勢嚴重程度如何? 合理復原期多長? 是否12 個
      月均無法工作? 此部分未見原告舉證。
（四）精神慰撫金部分：
      原告請求300,000 元之精神慰撫金實屬過高，應予酌減。
六、原告簡雪玉部分：
（一）增加生活上之需要及工作損失部分：
      原告稱其為同案原告庚○○之妻，為照顧庚○○而預估12
      個月無法工作，請求每月15,000元之薪資損失，共計180,
      000 元云云。惟查：
    1.原告之92年度扣繳憑單記載年收入為96,000元，豈有可能
      每月有15,000元之工作收入?
    2.同案原告庚○○復原情形如何，是否須由原告繼續照顧12
      個月? 原告須舉證證明之。
（二）精神慰撫金部分：
      原告傷勢輕微，其請求100,000 元之精神慰撫金實屬過高
      ，應予酌減。
七、原告戊○○部分：
（一）醫療費用部分：
      原告至亞東紀念醫院門診治療數次，然是否與本起車禍事
      故相關? 是否為必要療程? 均有疑義，卻未見原告舉證。
（二）增加生活上之需要部分：
      原告請求就醫交通費1,600 元，然無收據證明，故不足採
      信。
（三）精神慰撫金部分：
      原告請求50,000元之精神慰撫金實屬過高，應予酌減。
八、原告甲○○部分：
（一）醫療費用部分：
      原告至亞東紀念醫院、和康中醫診所門診治療數次，然是
      否與本起車禍事故相關? 是否為必要療程? 均有疑義。
（二）增加生活上之需要部分：
      原告請求就醫交通費3,360 元，然無收據證明，故不足採
      信。
（三）精神慰撫金部分：
      原告請求50,000元之精神慰撫金實屬過高，應予酌減。
九、原告酉○○部分：
（一）醫療費用部分：
      原告於車禍發生後分別至亞東紀念醫院、台北市立中興醫
      院、和康中醫診所就診數次，然是否為必要療程，不無疑
      義。
（二）增加生活上之需要部分：
      原告請求傷藥費用5,600 元，惟其既已於醫院就診治療，
      且醫生並未建議自行抓中藥服用，故此應非必要支出。
（三）精神慰撫金部分：
      請求90,000元之精神慰撫金實屬過高，應予酌減。
十、原告辛○○部分：
（一）醫療費用部分：
      原告分別至亞東紀念醫院、台北榮民總醫院、台北市立中
      興醫院、和康中醫診所就診數次，然是否為與本起事故相
      關之必要療程，不無疑義。
（二）增加生活上之需要部分：
    1.原告請求傷藥費用5,600 元，並提出中藥行收據發票為證
      ，然原告既已於醫院就診治療，且醫生並未建議其自行抓
      中藥服用，故此應非必要支出。
    2.原告請求就醫交通費2,000 元，然無收據證明，故不足採
      信。
（三）精神慰撫金部分：
      原告請求100,000 元之精神慰撫金實屬過高，應予酌減。
十一、原告申○○部分：
（一）醫療費用部分：
      原告至亞東紀念醫院就診數次，經診斷為牙齒硬組織疾病
      、慢性牙周炎，此應與本起事故無關，而係原告本身之疾
      病，故其請求此部分之醫療費用300 元並無理由。
（二）精神慰撫金部分：
      原告請求90,000元之精神慰撫金實屬過高，應予酌減。
十二、原告卯○○部分：
（一）醫療費用部分：
      原告分別至行政院衛生署台北醫院、和康中醫診所就診數
      次，然是否為必要療程，不無疑義。
（二）增加生活上之需要部分：
      原告請求就醫交通費24,520元，然並無收據證明，故不足
      採信。
（三）不能工作之損失部分：
      原告稱其因傷請假治療復健，致工作上損失160,000 元云
      云。惟查：原告稱請假致工作上損失160,000 元，惟無計
      算過程，又未提出93年度之薪資扣繳憑單，故不足採信。
（四）精神慰撫金部分：
      原告請求200,000 元之精神慰撫金實屬過高，應予酌減。
十三、原告寅○○部分：
      原告之所以會受傷，係因事故發生當時並未注意自身安全
      而離開座位所致，應依民法第217 條第1 項之規定，負與
      有過失之責。又原告所請求賠償之金額，有諸多不合理之
      項目，應予剔除:
（一）醫療費用部分：
    1.原告已至長庚紀念醫院基隆分院、台北榮民總醫院、行政
      院衛生署台北醫院等地進行治療及復健，已無必要再於相
      同期間內至和康中醫診所、仁祥中醫診所進行診治及復健
      ，故原告至和康中醫診所、仁祥中醫診所花費之醫療費用
      並非必要。
    2.原告稱其後續之治療及復健費用3,040 元，因無醫院醫生
      之診斷證明，故難以採信。
（二）增加生活上之需要部分：
    1.看護費用部分：
      原告請求之看護費用有重複計算之誤，蓋其中93年11月15
      日至94年1 月6 日期間之看護費用，重複計算 2次。又依
      原告所受傷害情況，是否有聘請特別看護之必要? 看護須
      1 日或半日? 看護期間為多久? 合理之看護費用為多少?
      ，均未見原告舉證。
    2.醫療復健器材：
      膝關節固定器4,200 元、助行器1,000 元，此部分不爭執
      。
    3.就醫交通費：
      原告請求就醫交通費37,350元，然其所提出之車費單據僅
      有1,350 元，且均無記載日期、起迄站，無法證明為必要
      支出。
    4.後續醫療及復健之就醫交通費：
      原告請求後續醫療及復健12個月 (預估)之 就醫交通費38
       ,400元乙節。惟原告之合理復原期為多久?其所稱之後續
      醫療及復健是否必要長達12個月? 為何每次交通費須高達
      400 元?迄今未見原告舉證證明。
    5.原告稱其80餘歲婆婆乏人照料，飲食、清潔皆須找人代勞
      ，費用支出120,000 元云云。惟查，此部分與本案無直接
      因果關係，且原告是否負有法定扶養義務? 是否無其他扶
      養義務人存在等，均有疑義，原告應證明之。再者，原告
      並未提出支出收據證明，故不足採信。
（三）不能工作之損失：
      原告稱其12個月無法工作，每月薪資24,000元，計工作損
      失288,000 元云云，惟查，原告為「汰能行」之負責人，
      竟同時為「年騰實業有限公司」之員工，顯有可疑。再者
      ，原告並未提出93年度之薪資扣繳憑單為證，又其合理復
      原期多久? 是否12個月均無法工作?此部分未見舉證。
（四）精神慰撫金部分：
      原告請求1,000,000 元之精神慰撫金實屬過高，應予酌減
      。
十四、原告丙○○部分：
（一）醫療費用部分：
      原告分別至台北市立中興醫院、和康中醫診所就診數次，
      然是否為必要療程，不無疑義。
（二）增加生活上之需要部分：
      原告請求就醫交通費2,650 元，然並無收據證明，故不足
      採信。
（三）不能工作之損失部分：
      原告稱其因傷無法長時間工作，無法執行公司業務及請假
      看病共計46天，以日薪1,400 元計算，總計工作損失64,4
      00元云云。然查，依原告所受傷害，需時多久始能回復而
      能從事一般事務性工作，此點未見原告舉證，原告所稱請
      假看診或請假休養云云，是否必要，不無疑義。再者，其
      並未提出扣薪證明，故無可採。
（四）精神慰撫金部分：
      原告請求70,000元之精神慰撫金實屬過高，應予酌減。
十五、原告癸○○部分：
（一）醫療費用部分：
      原告至和康中醫診所就診數次，然是否為必要療程，不無
      疑義。
（二）增加生活上之需要部分：
    1.原告請求傷藥費用5,600 元，然其既已就醫治療，且醫生
      並未建議其自行抓中藥服用，故此應非必要支出。
    2.原告請求就醫交通費3,435 元，然並無收據證明，故不足
      採信。
（三）減損勞動能力部分：
      原告稱其因傷休息看診，致工作損失28,800元 (日薪720
      ×40=28,800)云云。惟查，台北市銀樓業職業工會雖為原
      告投保勞保，然此僅得證明原告於該工會加入勞工保險乙
      事，而無法證明其於該工會任職並支領薪資，再者，原告
      未提出薪資扣繳憑單，亦未有請假單及扣薪證明，故此部
      分之請求並無理由。
（四）精神慰撫金部分：
      原告請求70,000元之精神慰撫金實屬過高，應予酌減。
十六、原告丁○○部分：
（一）醫療費用部分：
      原告丁○○於 93年11月l5日至93年12月4日期間，至龍興
      中醫診所看診共12次，然是否皆屬必要療程，不無疑義。
（二）減損勞動能力部分：
      原告丁○○請求休息看診致工作損失13,200元，並提出在
      職證明及92年度薪資扣繳憑單為證，然其並未提出請假單
      及扣薪證明，故無可採。
（三）精神慰撫金部分：
      原告請求60,000元之精神慰撫金實屬過高，應予酌減。
十七、原告子○○部分：
（一）醫療費用部分：
    1.原告於93年11月16日、11月30日至台北縣樹林市仁愛醫院
      門診，共花費840 元，然此是否為必要療程，不無疑義。
    2.依據卷內仁愛醫院之回函顯示，原告於93年11月16日因胸
      部挫傷就診，於同年11月30日第2 次就診後即未再就診，
      換言之，原告於94年1 月26日、3 月1 日、3 月17日、4
      月18日等日，至仁愛醫院就診，均與本件車禍無關，其於
      上開4 次門診所支出之1,160元醫療費用，均不應准許。
（二）增加生活上之需要部分：
    1.調養藥費：
      原告請求中藥調養費用18,000元，然此並無醫生之醫囑建
      議其自行服用中藥。再者，其中2 張收據日期為94年1 月
      20日、3 月5 日，因已與本案事故時隔已久，是否為本案
      事故所受傷害之所需，甚有疑問。另原告請求其他藥費2,
      238 元，並提出威安藥師藥局之發票為證。惟其所購買之
      物品為何？功效為何？是否為其因本事故之傷害所必需？
       就此原告應舉證證明。
    2.就醫交通費：
      原告請求就醫交通費3,000 元，然並無收據證明，故無可
      採。
    3.原告稱其因傷不能操勞家務清潔，委由外人幫傭清洗衣物
      ，花費20,000元，然並未提出任何證據證明，故亦無可採
      。
（三）不能工作之損失部分：
      原告稱其為台北縣製茶工會分級工，日薪1,000 元，不能
      工作28天，計工作損失28,000元云云，並提出台北縣製茶
      葉職業工會會員證為據。惟查，其所稱日薪1,000 元係如
      何得出? 又其稱28天不能工作，證據何在等，均未見其舉
      證以實其說，故此部分之請求，並無理由。
（四）精神慰撫金部分：
      原告請求95,000元之精神慰撫金實屬過高，應予酌減等語
      ，資為抗辯。並聲明：1.原告之訴駁回。2.如受不利判決
      ，願供擔保請准宣告免為假執行。
肆、兩造不爭執之事項：
一、被告騰輝公司之受僱人林進一因執行職務，駕車行經肇事地
    點時，違規跨越分向限制線而逆向駛入來車車道內，且其酒
    精濃度超過法定標準值仍駕駛車輛，其就本件車禍之發生有
    過失。
二、原告17人於車禍發生時係搭乘被告龍德公司之受僱人黃騰立
    所駕駛之營業用大客車。
伍、本件之爭點為：
一、被告龍德公司之受僱人黃騰立對本件車禍之發生有無過失？
二、被告龍德公司對本件車禍是否需依民法第654 條第1 項之規
    定負賠償之責？若是，其賠償範圍是否不包含民法第195 條
    規定之部分？
三、原告等人請求之損害賠償金額是否適當？
四、原告辰○○、庚○○、寅○○就本件車禍應否負與有過失之
    責任？若是，應負擔之過失比例各為多少？
陸、本院得心證之理由：
一、關於被告龍德公司之受僱人黃騰立對本件車禍之發生有無過
    失之部分：
（一）按依民法第184 條第1 項前項規定，侵權行為以故意或過
      失不法侵害他人之權利為成立要件，故主張對造應負侵權
      行為責任者，應就對造之有故意或過失負舉證責任（參照
      最高法院82年度台上字第267 號判決意旨）。
（二）本件原告等主張黃騰立有酒後駕車之違規情事，固據其提
      出剪報1 份為證（見本院卷一第17頁），惟該篇報導雖報
      導稱黃騰立酒測值為0.72mg/dl ，然並未敘明其從何得悉
      該酒測值之數據，此部分是否屬實，已屬有疑。而依被告
      龍德公司提出之臺灣基隆地方法院檢察署94年1 月18日基
      檢清誠93相437 字第01283 號函（見本院卷一第228 頁）
      之內容，刑事警察局通知書所示黃騰立血液中並未檢出酒
      精成分，原告既未另舉其他事證以實其說，自難認黃騰立
      確有酒後駕車之違規情事。
（三）原告等另主張黃騰立就本件車禍之發生有超速駕駛、未對
      緊急狀況為即時處理、未採取必要之措施閃避林進一車輛
      等過失云云，惟就黃騰立有超速駕駛情事部分，係原告等
      依據車行時間、車行距離所推算，惟原告等並未就渠等係
      於當日上午6 時15分出發、出發地點與肇事地點距離41.2
      公里等情舉證以實其說，況依車行時間、車行距離所推算
      出之平均時速，未必即為本件車禍發生當時黃騰立駕車之
      速度，是原告等此部分主張實屬無據。次查，本件車禍發
      生時，林進一所駕駛水泥粉料車係逆向行駛於黃騰立所駕
      駛營業用大客車之車道上，在此情形下，縱使黃騰立於發
      現林進一車輛時立即煞車或閃避，亦難以避免本件車禍之
      發生。本件經送臺灣省臺北縣區車輛行車事故鑑定委員會
      鑑定及送臺灣省車輛行車事故覆議鑑定委員會覆議結果，
      均認黃騰立就本件車禍並無肇事因素，林進一酒精濃度超
      過法定標準值駕駛車輛，行經劃設分向限制槽化線路段侵
      入對向來車道行駛，為肇事因素，有鑑定意見2 份附卷足
      參（見本院卷二第70、71頁、第83頁），是原告等主張黃
      騰立就本件車禍之發生有過失云云，並無理由。
（四）按因故意或過失，不法侵害他人之權利者，負損害賠償責
      任；又受僱人因執行職務，不法侵害他人之權利者，由僱
      用人與行為人連帶負損害賠償責任。民法第184 條第1 項
      前段、第188 條第1 項前段分別定有明文。本件訴外人林
      進一就本件車禍之發生有過失，業如前述，被告騰輝公司
      既為林進一之僱用人，對於林進一因執行職務所為上開侵
      權行為，自應負連帶賠償責任。而訴外人黃騰立就本件車
      禍之發生既無任何肇事因素，原告依民法第184 條第1 項
      前段、第185 條第1 項前段及第188 條第1 項前段之規定
      ，請求被告龍德公司應連帶負侵權行為損害賠償責任，於
      法即屬無據。
二、關於被告龍德公司對本件車禍是否需依民法第654 條第1 項
    之規定負賠償責任之部分：
（一）按旅客運送人對於旅客因運送所受之傷害及運送之遲到應
      負責任。但因旅客之過失，或其傷害係因不可抗力所致者
      ，不在此限。民法第654 條第1 項定有明文。是本條文所
      定運送人之責任，除能證明係因不可抗力或因旅客之過失
      所致者外，不問運送人有無過失均應負賠償責任。又所謂
      不可抗力係指非常事變之不可抗力而言，例如落雷、旋風
      、颱風、山崩、地震、戰爭、強劫等是，至於發生交通事
      故致旅客傷亡，應屬通常事變，並非不可抗力，縱運送人
      無過失，運送人仍應負責。查本件車禍係因林進一酒後駕
      駛車輛違規跨越分向限制線所致，業如前述，則本件車禍
      發生之原因既非因不可抗力或旅客之過失所致（關於原告
      辰○○、庚○○及寅○○並無過失乙節，詳後陸、四所述
      ），揆諸前開說明，縱使運送人即被告龍德公司並無過失
      ，亦應依該條規定負賠償之責。
（二）次按觀諸民法旅客運送章節之規定（第654 條至第659 條
      ），雖未明定其損害賠償之範圍及計算方法，惟查旅客運
      送人負有將旅客安全送達目的地之義務，旅客則負有支付
      運費即票價之義務，其間已成立旅客運送契約，茲被告龍
      德公司於運送過程中，因遭遇交通事故致旅客受傷，其運
      送債務顯有不完全履行之情形，依民法第227 條之1 規定
      ：「債務人因債務不履行，致債權人之人格權受侵害者，
      準用第192 條至第195 條及第197 條之規定，負損害賠償
      責任」，被告龍德公司因債務不履行致旅客受傷，人格權
      受侵害，其自應依民法第227 條之1 準用第193 條、第19
      5 條關於侵權行為之規定賠償損害。是被告龍德公司應賠
      償原告等人之數額，應與被告騰輝公司應賠償原告等人之
      數額一致。
三、關於原告等人請求之損害賠償金額是否適當之部分：
    按不法侵害他人之身體或健康者，對於被害人因此喪失或減
    少勞動能力或增加生活上之需要時，應負損害賠償責任，民
    法第193 條第1 項定有明文；又不法侵害他人之身體、健康
    、名譽、自由、信用、隱私、貞操，或不法侵害其他人格法
    益而情節重大者，被害人雖非財產上之損害，亦得請求賠償
    相當之金額，同法第195 條第1 項亦有明定。所謂相當，自
    應以實際加害情形是否重大，及被害者之身分地位與加害人
    經濟狀況等關係定之（最高法院47年台上字第1221號判例意
    旨參照）。又受僱人因執行職務，不法侵害他人之人格權，
    被害人受有非財產上之損害，請求該受僱人及其僱用人連帶
    賠償相當金額之慰撫金時，法院對於慰撫金之量定，應斟兩
    造（包括負連帶賠償責任之僱用人在內）之身分地位及經濟
    狀況等關係定之，不宜單以被害人與實施侵權行為之受僱人
    之資力為衡量之標準（參照最高法院71年度第3 次民事庭會
    議決議）。茲就原告等請求各項財產上損害金額及非財產上
    損害之慰撫金，准駁如下：
（一）原告辰○○部分：
    1.醫療費用部分：
      原告主張共支出醫療費用242,599 元之事實，業據提出
        診斷證明書、長庚紀念醫院醫療費用收據、桃聯救護車
        有限公司臨時收據、台北榮民總醫院醫療費用明細收據
        、和康中醫診所收據、行政院衛生署台北醫院收據為證
        （見本院卷一第18頁至第39頁）。
      被告等雖以前詞置辯，惟查：
        (1)台北榮民總醫院之病房費9,600 元、14,400元及6,40
          0 元部分，經本院函詢結果，原告辰○○於該院住院
          期間，因骨科健保病房無空床，故安排使用非健保病
          房，有該院95年11月21日北總企字第0950022505號函
          在卷可按（見本院卷二第262 頁），顯見原告係因無
          健保病房可供使用，始使用非健保病房，故其此部分
          支出應屬必要之費用。
        (2)和康中醫診所就醫費用之部分，經本院函詢結果，該
          診所函覆稱：正統中醫醫療院所對於損傷之治療，其
          療效優於西醫，能縮短病患損傷還原過程，減輕疼痛
          ，避免過多後遺症，如同時採取中西醫合併治療，將
          能得到最大損害復原與恢復；原告自93年12月17日起
          至94年6 月4 日止，於該所接受內服藥、外用藥、推
          拿、理筋、針炙、藥水薰洗、拔罐，共支出32,650元
          ，有該診所94年10月31日函附卷可佐（見本院卷一第
          287 頁至第292 頁），是原告此部分支出應屬必要費
          用。
        (3)原告辰○○於行政院衛生署台北醫院94年7 月5 日之
          醫療費為509 元（見本院卷一第38頁上方之收據），
          原告所稱729 元，容有誤會。
        (4)後續治療費用部分，經本院向台北榮民總醫院函詢結
          果，原告術後因肢體活動，須逐步復健及等待骨折癒
          合，建議僱請半日看護3 個月，有該院94年10月25日
          北總企字第0940043803號函在卷可參（見本院卷一第
          253 頁），足見原告主張需12個月復健時間，尚屬無
          據，且原告亦未提出其所主張需中醫治療每月8 次、
          每次1,600 元之依據，其此部分請求自不能准許。
        (5)綜上，原告請求之醫療費用，應予准許之費用為88,7
          79元。
    2.增加生活上需要費用之部分：
      原告主張此部分金額為看護費用171,000 元、就醫交通
        費用29,390元、後續治療復健之交通費用38,400元、購
        買調整型沙發3,088 元、購買醫療用品費用1,700 元、
        後續治療期間之中藥材費、電費等費用39,600元，並提
        出計程車收據、看護費用收據、調整型沙發收據、統一
        發票為證（見本院卷第39頁反面至第55頁反面）。
      被告等以前詞置辯，惟查：
        (1)看護費用部分：原告住院期間為自93年11月14日起至
          同年11月23日止、93年12月8 日起至同年12月17日止
          、94年5 月18日起至同年5 月22日止，僱請看護期間
          為93年11月18日起至同年12月30日止（看護為蔡素真
          、陳紅緞，每人看護半日）、94年1 月1 日起至同年
          2 月28日止（看護為蔡素真）、94年5 月18日起至同
          年5 月22日止（看護為蔡素真），本院斟酌原告受有
          左肱骨骨折、右第1 掌骨骨折、左第4 、5 、6 肋骨
          骨折合併氣血胸等傷害，於93年12月9 日、94年5 月
          19 日 先後2 次進行手術，認其於住院期間應有僱請
          全日看護之必要，而原告住院期間計有21日（93年11
          月18日至93年11月23日、93年12月8 日至同年12月17
          日、94年5 月18日至同年5 月22日）僱請全日看護，
          此部分支出之看護費用42,000元【計算式：21日×2,
          000 元（全日看護費）＝42,000元】應屬必要之費用
          ；至原告未住院期間，經本院向台北榮民總醫院函詢
          結果，原告於93年11月18日、同年12月9 日接受手術
          治療，術後因肢體活動，須逐步復健及等待骨折癒合
          ，建議僱請半日看護3 個月，業如前述，而原告未住
          院期間僱請看護之日數為86日（93年11月24日至同年
          12月7 日、93年12月18日至同年12月30日、94年1 月
          1 日至同年2 月28日），是原告未住院期間所支出之
          看護費應以86,000元為必要之費用【計算式：86日×
          1,000 元（半日看護費）＝86,000元】。綜上，原告
          支出之看護費用應以128,000 元為必要之費用（計算
          式：42 ,000 ＋86,000＝128,000） ，逾此部分則無
          理由。
        (2)交通費用部分，原告所提出之計程車收據，其中僅93
          年11月23日（編號106） 、12月8 日（編號107） 、
          12月17日（編號1 、48、108） 、12月22日（編號5
          、47）、12月25日（編號4 、7） 、12月27日（編號
          15、46）、12月31日（編號3 、57）、94年1 月4 日
          （編號2 、67）、1 月7 日（編號8 、66）、1 月8
          日（編號109） 、2 月5 日（編號110 、111） 、3
          月5 日（編號103 、105） 、3 月12日（編號36、37
          ）、3 月31日（編號50、71）、5 月14日（編號112
          、113） 、5 月18日（編號117） 、5 月22日（編號
          114） 、6 月1 日（編號115 、116） 、7 月6 日（
          編號11 8、119） 之收據載有搭乘日期，且與原告至
          醫療院所就醫之日期相符，除其中93年12月17日部分
          原告共提出3 紙計程車收據，惟其於該日係自台北榮
          民總醫院出院，應只需搭乘1 趟計程車返家即可，故
          此部分僅以200 元列入計算，其餘部分均核屬相符，
          應依計程車收據所列金額予以准許，合計金額為9,57
          0 元；其餘收據或未記載搭乘日期，或搭乘日期與其
          就醫日期不符（編號79、80、104） ，難認為因本件
          車禍受傷而支出之必要費用，不能准許。
        (3)後續治療復健之交通費用部分，原告並未舉證證明其
          有需進行為期12個月之復健、每月復健8 次之必要，
          此部分請求並無理由。
        (4)調整型沙發3,088 元部分，原告並未提出醫囑或其他
          事證以證明此部分為其因本件車禍受傷，為復原或其
          他醫療上所必要之支出項目，不應准許。
        (5)購買醫療用品費用部分，依原告提出之統一發票，僅
          93年12月30日之統一發票載有購買用品為滅菌紗布，
          其餘統一發票影本均看不出購買物品為何，而原告復
          無法舉證證明其確有另行自費購買滅菌紗布之必要，
          此部分請求並無理由。
        (6)後續治療期間之中藥材費、電費等費用部分，未據原
          告提出任何事證以證明其於後續治療期間確有支出此
          等費用之必要，此部分請求為無理由。
        (7)綜上，原告請求之增加生活上需要之費用，應予准許
          之費用為137,570元。
    3.精神慰撫金部分：
      本院審酌原告為29年5 月7 日出生，其於94年度總所得為
      66,251元、財產總額為2,825,055 元（見本院卷二第171
      頁至第173 頁之稅務電子閘門財產所得調件明細表）；其
      因本件車禍受有左肱骨骨折、右第1 掌骨骨折、左第4 、
      5 、6 肋骨骨折合併氣血胸等傷害，於93年12月9 日進行
      復位及內固定手術、94年5 月19日進行鋼板拔除併沾黏組
      織切除及徒手授動手術，且長達3 月無法自行照料日常生
      活，尚有僱請半日看護之必要，而其於車禍發生時及接受
      治療時已係60餘歲之年長者，因本件車禍受傷而被判定為
      輕度肢障（見本院卷二第31頁之身心障礙手冊），其身心
      所受煎熬甚鉅，原預定之旅遊行程因而無法成行，並斟酌
      被告龍德公司擁有多輛汽車，被告騰輝公司擁有多筆不動
      產、多輛汽車、94年度財產總額為276,152,191 元（見本
      院卷二第230 頁至第239 頁）、本件車禍發生情形等一切
      情狀，故認原告之精神慰撫金以600,000 元為允當。
    4.綜上，本件原告請求被告給付財產上損害計226,349 元、
      精神慰撫金600,000 元，共計826,349 元為正當。
（二）原告巳○○部分：
    1.醫療費用部分：
      原告主張共支出醫療費用620 元之事實，業據提出診斷證
      明書、長庚紀念醫院醫療費用收據為證（見本院卷一第56
      、57頁），並為被告等所不爭執，此部分請求應予准許
    2.增加生活上需要費用部分：
      原告主張支出計程車費1,240 元，業據其提出搭乘日期為
      93 年11 月17日之計程車收據2 紙為證（見本院卷一第58
      頁），而原告於該日確曾至長庚紀念醫院就醫，且其因本
      件車禍受有左下肢擦傷等傷害（見本院卷一第56頁正面之
      診斷證明書），是此部分費用核屬必要之支出，應予准許
      。
    3.精神慰撫金部分：
      本院審酌原告為38年4 月12日生，車禍發生時為55歲之人
      ，於94年度總所得為27,708元（見本院卷二第174 頁），
      其因本件車禍受有左手前臂挫傷瘀血、左下肢擦傷等傷害
      ，飽受驚嚇，原預定之旅遊行程因而無法成行，並斟酌被
      告2 人之財產狀況、本件車禍發生情形等一切情狀，認原
      告精神慰撫金以30,000元為允當。
    4.綜上，本件原告請求被告給付財產上損害計1,860 元、精
      神慰撫金30,000元，共計31,860元為允當。
（三）原告午○○部分：
    1.醫療費用部分：
      原告主張共支出醫療費用3,570 元之事實，業據提出診斷
      證明書、醫療費用收據為證（見本院卷一第59頁至第67頁
      ），核屬相符，自屬必要支出之費用。
    2.增加生活上需要費用部分：
      原告主張支出計程車費2,800 元，並未提出任何事證以實
      其說，不能准許。
    3.精神慰撫金部分：
      本院審酌原告為33年9 月7 日生，車禍發生時為60歲之人
      ，於94年度總所得為275,543 元、財產總額為12,432,028
      元（見本院卷二第176 頁至第181 頁），其因本件車禍受
      有左下肢擦傷等傷害，飽受驚嚇，原預定之旅遊行程因而
      無法成行，並斟酌被告2 人之財產狀況、本件車禍發生情
      形等一切情狀，認原告精神慰撫金以30,000元為允當。
    4.綜上，本件原告請求被告給付財產上損害計3,570 元、精
      神慰撫金30,000 元，共計33,570 元為正當。
（四）原告未○○○部分：
    1.醫療費用部分：
      原告主張共支出醫療費用2,780 元之事實，業據提出診斷
      證明書、醫療費用收據為證（見本院卷一第68頁至第70頁
      ），核屬相符。被告雖主張原告於和康中醫診所之診療費
      用為重覆醫療行為，應無必要云云，惟經本院向和康中醫
      診所函詢結果，該診所函覆稱：原告因頭痛、頭暉、注意
      力不集中、顏面腫脹、瘀青、大腿挫傷瘀青處疼痛等症狀
      ，接受內服藥、外用藥、推拿及藥水薰洗之治療（見本院
      卷一第288 頁）；而正統中醫醫療院所對於損傷之治療，
      其療效優於西醫，能縮短病患損傷還原過程，減輕疼痛，
      避免過多後遺症，如同時採取中西醫合併治療，將能得到
      最大損害復原與恢復，業如前述，是原告於和康中醫診所
      就醫所支出之費用核屬必要之費用。
    2.增加生活上需要費用部分：
      原告主張支出計程車費700 元，並未提出任何事證以實其
      說，不能准許。
    3.精神慰撫金部分：
      本院審酌原告為40年9 月27日生，車禍發生時為53歲之人
      ，於94年度總所得為229,534 元、財產總額為1,550,280
      元（見本院卷二第182 頁至第187 頁），其因本件車禍受
      有頭攝枕部7 ×6 ×3 公分血腫、左大腿挫擦傷及瘀青、
      右手第4 、5 指痛及瘀青、右大腿挫傷、瘀青等傷害，飽
      受驚嚇，原預定之旅遊行程因而無法成行，並斟酌被告2
      人之財產狀況、本件車禍發生情形等一切情狀，認原告精
      神慰撫金以40,000元為允當。
    4.綜上，本件原告請求被告給付財產上損害計2,780 元、精
      神慰撫金40,000元，共計42,780元為正當。
（五）原告庚○○部分：
    1.醫療費用部分：
      原告主張共支出醫療費用32,664元之事實，業據提出診
        斷證明書、桃聯救護車有限公司臨時收據、醫療費用收
        據為證（見本院卷一第71頁至第76頁反面）。
      被告等以前詞置辯，經查：
        (1)台北榮民總醫院之病房費8,000 元、3,200 元部分，
          經本院函詢結果，原告於該院住院期間（93年11月17
          日起至同年11月22日止、94年6 月12日起至同年6 月
          14日止），因骨科健保病房無空床，故安排使用非健
          保病房，有該院95年11月21日北總企字第0950022505
          號函在卷可按（見本院卷二第262 頁），是原告此部
          分支出應屬必要。
        (2)長庚紀念醫院之病房費3,600 元部分，經本院函詢結
          果，因該院空床資訊資料僅保存1 年，故無法確認原
          告入住時，是否已無健保病房空床，方使用非健保病
          房，若原告於住院期間使用健保病床，應負擔之病房
          費項目之部分負擔為137 元，有該院95年12月4 日（
          95）長庚院法字第1154號函在卷可按（見本院卷二第
          263 頁）。而原告既無法舉證證明其確有使用非健保
          病房之必要，則其於該院住院期間之病房費應以健保
          病房之收費標準即137 元為可採。
        (3)被告雖主張原告於和康中醫診所之診療費用為重覆醫
          療行為，應無必要云云，惟經本院向和康中醫診所函
          詢結果，該診所函覆稱：原告因右鎖骨骨折手術後，
          右鎖骨及右肩常感劇痛、影響睡眠、右上肢末端循環
          差、右手指冰冷刺痛、右上肢麻痛、無力、無法上舉
          等症狀，接受內服藥、外用藥、推拿、理筋、針炙、
          藥水薰洗、拔罐等治療（見本院卷一第288 頁）；而
          正統中醫醫療院所對於損傷之治療，其療效優於西醫
          ，能縮短病患損傷還原過程，減輕疼痛，避免過多後
          遺症，如同時採取中西醫合併治療，將能得到最大損
          害復原與恢復，業如前述，是原告於和康中醫診所就
          醫所支出之費用核屬必要之費用。
        (4)原告所提桃聯救護車有限公司臨時收據上（見本院卷
          一第72頁反面）所載姓名為林政言，而非原告，原告
          並未舉證證明此確為其於轉診時搭乘救護車所支出之
          費用，不能准許。
    2.增加生活上需要費用部分：
      原告主張支出就醫交通費1,540 元，並未提出任何事證
        以實其說，不能准許。
      原告主張支出看護費用120,000 元，業據其提出收據2
        紙為證（見本院卷一第77頁正、反面），而原告住院期
        間為93年11月17日至同年11月22日、94年6 月12日至同
        年6 月14日，僱請看護時間為93年11月20日至94年1 月
        19日，本院斟酌原告受有右側鎖骨、肩岬骨骨折、右第
        4 掌骨骨折等傷害，於93年11月18日接受固定鎖骨之手
        術，於住院期間應有僱請全日看護之必要，而原告住院
        期間計有3 日（93年11月20日至同年11月22日）僱請全
        日看護，此部分支出之看護費用6,000 元（計算式：3
        日×2, 000元＝6,000 元）應屬必要之費用；至原告未
        住院期間，經本院向台北榮民總醫院函詢結果，原告於
        93年11月18日接受手術治療，術後因肢體活動，須逐步
        復健及等待骨折癒合，建議僱請半日看護3 個月，有該
        院94年10月25日北總企字第0940043803號函在卷可參（
        見本院卷一第253 頁），而原告未住院期間僱請看護之
        日數為58日（93年11月23日至94年1 月19日），是原告
        未住院期間所支出之看護費應以58,000元為正當（計算
        式：58日×1,000 元＝58,000元】。綜上，原告支出之
        看護費用應以64,000元為適當（計算式：6,000 ＋58,0
        00＝64,000） ，逾此部分則無理由。
    3.不能工作之損失部分：
      原告主張其因本件車禍受傷，預估有12個月無法工作，每
      月所得40,000元，故請求480,000 元，固提出任職證明書
      、留職停薪證書、92年度扣繳憑單各1 紙為證（見本院卷
      一第78頁正面至第79頁正面），惟原告迄未提出93年度之
      薪資所得資料，且其92年度之薪資所得僅有90,000元，94
      年度薪資所得為30,000元（見本院卷二第188 頁）。另原
      告亦未舉證證明其因本件車禍受傷，於出院後有12個月無
      法工作之事實，故此部分應以其住院日數（93年11月15日
      至同年11月22日、94年6 月12日至同年6 月14日，而93年
      11月14日當日既已請假出遊，自無因本件車禍而受有薪資
      損失可言）計算其不能工作之損失，此部分金額合計2,22
      2 元【計算式：247 元（90,000÷365 ＝247 ，元以下4
      捨5 入）×8 日＋82元（30,000÷365 ＝82，元以下4 捨
      5 入）×3 日＝2,222 元）】，逾此部分則無理由。
    4.精神慰撫金部分：
      本院審酌原告為32年6 月14日出生，其於94年度總所得為
      167,918 元、財產總額為24,591,391 元（見本院卷二第
      188 頁至第194 頁）；其因本件車禍受有右側鎖骨、肩岬
      骨骨折、右第4 掌骨骨折等傷害，於93年11月18日、94年
      6 月13日接受手術治療，術後長達3 月無法自行照料日常
      生活，尚有僱請半日看護之必要，而其於車禍發生時及接
      受治療時已係60餘歲之年長者，身心所受煎熬甚鉅，原預
      定之旅遊行程因而無法成行，並斟酌被告2 人之財產狀況
      、本件車禍發生情形等一切情狀，認原告之精神慰撫金以
      300,000 元為允當。
    5.綜上，本件原告請求被告給付財產上損害計94,303元、精
      神慰撫金300,000 元，共計394,303元為正當。
（六）原告壬○○○部分：
    1.醫療費用部分：
      原告主張共支出醫療費用380 元之事實，業據提出診斷證
      明書、醫療費用收據為證（見本院卷一第80頁正、反面）
      ，核屬相符，自屬必要支出之費用。
    2.增加生活上需要費用及工作損失部分：
      原告主張其為同案原告庚○○之妻，為照顧庚○○而12個
      月無法工作，每月薪資15,000元，故損失180,000 元，惟
      縱使原告確為照顧其夫而請假未工作，然此非原告本身因
      本件車禍致不能工作而受之損失，況庚○○業已僱請看護
      （詳前述），原告並未舉證證明庚○○除僱請看護外，尚
      有需其照護，致其需請假之必要，此部分請求並無理由。
    3.精神慰撫金部分：
      本院審酌原告為35年12月15日生，車禍發生時為57歲之人
      ，於94年度總所得為154,967 元、財產總額為6,915,550
      元（見本院卷二第195 頁至第198 頁），其因本件車禍受
      有左臉頰挫傷等傷害，飽受驚嚇，原預定之旅遊行程因而
      無法成行，並斟酌被告2 人之財產狀況、本件車禍發生情
      形等一切情狀，認本件精神慰撫金以30,000 元為允當。
    4.綜上，本件原告請求被告給付財產上損害計380 元、精神
      慰撫金30,000元，共計30,380 元為正當。
（七）原告戊○○部分：
    1.醫療費用部分：
      原告主張共支出醫療費用1,400 元之事實，業據提出診斷
      證明書、醫療費用收據為證（見本院卷一第83頁至第85頁
      ），核屬相符，自屬必要支出之費用。
    2.增加生活上需要費用部分：
      原告主張支出計程車費560 元，並未提出任何事證以實其
      說，不能准許。
    3.精神慰撫金部分：
      本院審酌原告為34年5 月11日生，車禍發生時為59歲之人
      ，於94年度總所得為412,705 元、財產總額為4,831,700
      元（見本院卷二第199 、200 頁），其因本件車禍受有胸
      壁挫傷、其他蜂窩組織炎及膿瘍等傷害，飽受驚嚇，原預
      定之旅遊行程因而無法成行，並斟酌被告2 人之財產狀況
      、本件車禍發生情形等一切情狀，認本件精神慰撫金以30
      ,000元為允當。
    4.綜上，本件原告請求被告給付財產上損害計1,400 元、精
      神慰撫金30,000 元，共計31,400 元為正當。
（八）原告甲○○部分：
    1.醫療費用部分：
      原告主張共支出醫療費用6,400 元之事實，業據提出診斷
      證明書、醫療費用收據為證（見本院卷一第86頁至第91頁
      ），核屬相符。被告雖主張原告於和康中醫診所之診療費
      用為重覆醫療行為，應無必要云云，惟經本院函詢結果，
      該診所函覆稱：原告因右大腿酸麻、無法久站、胸部挫傷
      以致有胸痛、呼吸短氣等症狀，接受內服藥、外用藥、推
      拿、理筋、藥水薰洗、拔罐等治療（見本院卷一第288 、
      289 頁）；而正統中醫醫療院所對於損傷之治療，其療效
      優於西醫，能縮短病患損傷還原過程，減輕疼痛，避免過
      多後遺症，如同時採取中西醫合併治療，將能得到最大損
      害復原與恢復，業如前述，是原告於和康中醫診所就醫所
      支出之費用核屬必要之費用。
    2.增加生活上需要費用部分：
      原告主張支出計程車費1,960 元，並未提出任何事證以實
      其說，不能准許。
    3.精神慰撫金部分：
      本院審酌原告為40年9 月15日生，車禍發生時為53歲之人
      ，於94年度總所得為378,340 元、財產總額為214,270 元
      （見本院卷二第201 頁至第204 頁），其因本件車禍受有
      顏面挫傷、胸壁挫傷、右側髖關節扭傷等傷害，飽受驚嚇
      ，原預定之旅遊行程因而無法成行，並斟酌被告2 人之財
      產狀況、本件車禍發生情形等一切情狀，認本件精神慰撫
      金以40,000元為允當。
    4.綜上，本件原告請求被告給付財產上損害計6,400 元、精
      神慰撫金40,000 元，共計46,400元為正當。
（九）原告酉○○部分：
    1.醫療費用部分：
      原告主張共支出醫療費用5,990 元之事實，業據提出診斷
      證明書、醫療費用收據為證（見本院卷一第92頁至第97頁
      正面），核屬相符。被告雖主張原告於和康中醫診所之診
      療費用為重覆醫療行為，應無必要云云，惟經本院函詢結
      果，該診所函覆稱：原告因背痛及腰痛、腰無力感、酸麻
      牽引到大腿，而接受內服藥、外用藥、推拿、理筋、藥水
      薰洗、拔罐、熱敷等治療（見本院卷一第289 頁）；而正
      統中醫醫療院所對於損傷之治療，其療效優於西醫，能縮
      短病患損傷還原過程，減輕疼痛，避免過多後遺症，如同
      時採取中西醫合併治療，將能得到最大損害復原與恢復，
      業如前述，是原告於和康中醫診所就醫所支出之費用核屬
      必要之費用。
    2.增加生活上需要費用部分：
      原告主張支出傷藥費用5,600 元，固據其提出統一發票1
      紙為證（見本院卷一第97頁反面），惟原告並未提出醫囑
      或其他資料以證明此部分支出確屬其因治療本件傷害所必
      要之費用，不能准許。
    3.精神慰撫金部分：
      本院審酌原告為35年1 月10日生，車禍發生時為58歲之人
      ，於94年度總所得為408,045 元、財產總額為5,855,570
      元（見本院卷二第205 頁至第208 頁），其因本件車禍受
      有上背挫傷、兩側手肘擦傷、腰椎挫傷等傷害，飽受驚嚇
      ，原預定之旅遊行程因而無法成行，並斟酌被告2 人之財
      產狀況、本件車禍發生情形等一切情狀，認本件精神慰撫
      金以40,000元為允當。
    4.綜上，本件原告請求被告給付財產上損害計5,990 元、精
      神慰撫金40,000元，共計45,990 元為正當。
（十）原告辛○○部分：
    1.醫療費用部分：
      原告主張共支出醫療費用6,230 元之事實，業據提出診斷
      證明書、醫療費用收據為證（見本院卷一第98頁至第104
      頁反面），核屬相符。被告等雖主張原告於和康中醫診所
      之診療費用為重覆醫療行為，應無必要云云，惟經本院函
      詢結果，該診所函覆稱：原告因胸部挫傷以致有胸痛、呼
      吸短氣、呼吸不順暢、腰部疼痛、俯仰、坐、臥不適、無
      法提重物等症狀，接受內服藥、外用藥、推拿、理筋、藥
      水薰洗等治療（見本院卷一第289 頁）；而正統中醫醫療
      院所對於損傷之治療，其療效優於西醫，能縮短病患損傷
      還原過程，減輕疼痛，避免過多後遺症，如同時採取中西
      醫合併治療，將能得到最大損害復原與恢復，業如前述，
      是原告於和康中醫診所就醫所支出之費用核屬必要之費用
      。
    2.增加生活上需要費用部分：
      原告主張支出傷藥費用5,600元，固據其提出統一發票1
        紙為證（見本院卷一第105 頁），惟原告並未提出醫囑
        或其他資料以證明此部分支出確屬其因治療本件傷害所
        必要之費用，不能准許。
      原告主張支出計程車費1,820 元，並未提出任何事證以
        實其說，不能准許。
    3.精神慰撫金部分：
      本院審酌原告為41年6 月16日生，車禍發生時為52歲之人
      ，於94年度總所得為535,783 元、財產總額為2,454,070
      元（見本院卷二第209 頁、210 頁），其因本件車禍受有
      胸壁挫傷、左鼠蹊部血腫等傷害，飽受驚嚇，原預定之旅
      遊行程因而無法成行，並斟酌被告2 人之財產狀況、本件
      車禍發生情形等一切情狀，認本件精神慰撫金以40,000元
      為允當。
    4.綜上，本件原告請求被告給付財產上損害計6,230 元、精
      神慰撫金40,000元，共計46,230元為正當。
（十一）原告申○○部分：
      1.醫療費用部分：
        原告主張共支出醫療費用780 元之事實，業據提出診斷
        證明書、醫療費用收據為證（見本院卷一第106 頁至第
         108頁反面），核屬相符。被告騰輝公司雖主張原告於
        93年11月16日至亞東紀念醫院就醫係關於其原有之牙齒
        疾病，與本件車禍無關云云，惟該院出具之診斷證明書
        載明原告因外傷至該院就醫，經診斷為右上正中門齒及
        左上正中門齒牙齒搖動及慢性牙周炎，該右上正中門齒
        及左上正中門齒牙齒搖動既因外傷所致，應與本件車禍
        有關，是該次醫療費用之支出自應准許。
    2.精神慰撫金部分：
      本院審酌原告為67年5 月23日生，車禍發生時為26歲之人
      ，於94年度總所得為712,601 元、財產總額為20,000元（
      見本院卷二第212 、213 頁），其因系爭車禍受有下巴挫
      傷之傷害，飽受驚嚇，原預定之旅遊行程因而無法成行，
      並斟酌被告2 人之財產狀況、本件車禍發生情形等一切情
      狀，認本件精神慰撫金以30,000元為允當。
    3.綜上，本件原告請求被告給付財產上損害計780 元、精神
      慰撫金30,000元，共計30,780元為正當。
（十二）原告卯○○部分：
      1.醫療費用部分：
        原告主張共支出醫療費用24,820元之事實，業據提出診
        斷證明書、醫療費用收據為證（見本院卷一第109 頁至
        第116 頁反面），核屬相符。被告等雖主張原告於和康
        中醫診所之診療費用為重覆醫療行為，應無必要云云，
        惟經本院函詢結果，該診所函覆稱：原告因左肩關節疼
        痛、左臂抬高困難、無法端提重物、左手掌麻痛、手指
        活動不靈活、背痛等症狀，接受內服藥、外用藥、推拿
        、理筋、藥水薰洗、針炙、拔罐、放血等治療（見本院
        卷一第289 、290 頁）；而正統中醫醫療院所對於損傷
        之治療，其療效優於西醫，能縮短病患損傷還原過程，
        減輕疼痛，避免過多後遺症，如同時採取中西醫合併治
        療，將能得到最大損害復原與恢復，業如前述，是原告
        於和康中醫診所就醫所支出之費用核屬必要之費用。
      2.增加生活上需要費用部分：
        原告主張支出就醫交通費24,520元，並未提出任何事證
        以實其說，不能准許。
      3.不能工作之損失部分：
        原告主張其因本件車禍受傷，致無法工作，受有不能工
        作之損失160,000 元，惟依原告提出之診斷證明書，僅
        記載其所受傷害為左肩及左上臂多處挫傷、左關節挫傷
        、頸部及背部多處挫傷，宜多休養，並應繼續追蹤及復
        健，並未載明其有何因本件車禍受傷而無法工作之情事
        ，且依原告提出之在職證明及薪資證明（見本院卷一第
        117 頁反面、第118 頁正面），亦無從證明其確有因受
        傷無法工作而請假之情形，此部分請求並無理由。
      4.精神慰撫金部分：
        本院審酌原告為39年4 月18日生，車禍發生時為54歲之
        人，於94年度總所得為23,086元、財產總額為5,776,7
        00元（見本院卷二第214 、215 頁），其因本件車禍受
        有左肩及左上臂多處挫傷、左關節挫傷、頸部及背部多
        處挫傷等傷害，飽受驚嚇，原預定之旅遊行程因而無法
        成行，並斟酌被告2 人之財產狀況、本件車禍發生情形
        等一切情狀，認本件精神慰撫金以60,000元為允當。
      5.綜上，本件原告請求被告給付財產上損害計24,820元、
        精神慰撫金60,000元，共計84,820 元為正當。
（十三）原告寅○○部分：
      1.醫療費用部分：
        原告主張共支出醫療費用103,221 元之事實，業據提
          出診斷證明書、醫療費用收據為證（見本院卷一第11
           9頁正面至第137 頁反面）。
        被告等以前詞置辯，經查：
          (1)台北榮民總醫院之病房費24,000元部分，經本院函
            詢結果，原告於該院住院期間（93年11月15日起至
            同年11月30日止），因骨科健保病房無空床，故安
            排使用非健保病房，有該院95年11月21日北總企字
            第0950 022505 號函在卷可按（見本院卷二第262
            頁），是原告此部分支出應屬必要。
          (2)長庚紀念醫院之病房費1,200 元部分，經本院函詢
            結果，因該院空床資訊資料僅保存1 年，故無法確
            認原告入住時，是否已無健保病房空床，方使用非
            健保病房，若原告於住院期間使用健保病床，應負
            擔之病房費項目之部分負擔為46元，有該院95年12
            月4 日（95）長庚院法字第1154號函在卷可按（見
            本院卷二第263 、264 頁）。而原告既無法舉證證
            明其確有使用非健保病房之必要，則其於該院住院
            期間之病房費應以健保病房之收費標準即46元為可
            採。
          (3)行政院衛生署臺北醫院之病房費2,098 元、26,600
            元部分，經本院函詢結果，原告於該院住院期間（
            93年11月30日起至同94年1 月7 日止）係經急診轉
            住院使用7B36-2頭等雙人房，依該院當時急診室訂
            床規範，凡住院於非健保病床，須自付超等金額，
            皆需為病患或家屬要求同意後，方得安排住院。原
            告所支付病房費2,098 元係健保住房10日之部分負
            擔，26,600元係非健保病房差額，每日700 元住38
            日共26,600元，若使用健保病房只須繳納部分負擔
            2,098 元，有該院95年11月28日北醫歷字第10207
            號函附卷可佐（見本院卷二第265 頁），是原告於
            行政院衛生署臺北醫院所支出之病房費2,098 元核
            屬必要之費用；至26,600元部分，既係原告或其家
            屬要求使用非健保病房，原告又未舉證證明其有何
            使用非健保病房之必要，故此部分應以健保病房之
            收費標準2,098 元為必要支出之費用，逾此部分則
            無理由。
          (4)被告主張原告於和康中醫診所、仁祥中醫診所之診
            療費用為重覆醫療行為，應無必要云云，惟經本院
            函詢結果，和康中醫診所函覆稱：原告因大腿腫脹
            、小腿無力、左下肢骨折致肌肉萎縮、無法行走、
            左下腿植皮後傷口癒合不良等症狀，接受內服藥、
            外用藥、推拿、理筋、藥水薰洗、針炙、拔罐、放
            血等治療（見本院卷一第290 頁），而正統中醫醫
            療院所對於損傷之治療，其療效優於西醫，能縮短
            病患損傷還原過程，減輕疼痛，避免過多後遺症，
            如同時採取中西醫合併治療，將能得到最大損害復
            原與恢復，業如前述；而仁祥中醫診所則函覆稱：
            患者（即原告）鑑於患處久腫、膚色暗紅、瘀結不
            化，雖已治療5 個多月，仍需倚靠拐杖而行，肢體
            功能遲未恢復，故尋求傳統醫學的水藥內服及傷科
            外治手法，以達疏通經絡、滑利關節、消腫止痛，
            有該診所函1 份在卷可按（見本院卷一第261 、26
            2 頁），是原告既因患處久腫、膚色暗紅、瘀結不
            化，治療5 個多月後仍不良於行，故尋求傳統醫學
            之治療，此部分支出應屬必要之費用。
          (5)後續治療費用部分，原告雖主張其後續醫療、復健
            預估需時12個月，1 個月進行8 次復健，1 年為96
            次，掛號1 次190 元可做6 次復健，1 年需掛號16
            次，故需3,040 元云云，惟原告並未舉證證明其確
            有進行為期12個月、每個月進行8 次復健之必要，
            此部分請求尚難准許。
          (6)綜上，原告請求之醫療費用，應予准許之費用為74
            ,525 元 。
      2.增加生活上需要費用之部分：
        原告主張此部分金額為看護費用199,200 元、就醫交
          通費用37,350元、後續治療復健之交通費用38,400元
          、復健器材費用5,200 元、僱工照顧伊婆婆之費用12
          0,000 元，並提出計程車收據5 紙、復健器材收據2
          紙為證（見本院卷一第138 頁正面至第141 頁反面）
          。
        被告等以前詞置辯，經查：
          (1)看護費用部分：原告住院期間為自93年11月14日起
            至94年1 月7 日止（見本院卷一第119 頁正面、第
            120 頁反面、第124 頁反面之診斷證明書），僱請
            看護期間為93年11月15日起至同年11月30日止（看
            護為朱美玲）、93年12月1 日起至同年12月5 日止
            （看護為楊美鳳）、93年12月6 日起至94年1 月7
            日止（看護為朱美玲）、93年12月6 日起至94年1
            月6 日止（看護為楊美鳳）、93年11月15日起至94
            年5 月15日止（看護為楊辰蓁），惟依台北榮民總
            醫院93年11月30日診斷證明書之記載（見本院卷一
            第120 頁反面），原告於93年11月18日以石膏板固
            定左腿，另經本院向行政院衛生署臺北醫院函詢結
            果，原告於該院復健科最後1 次門診時間為94年7
            月5 日，門診紀錄顯示其可用單腳拐杖走路，仍有
            踝關節腫脹及膝關節疼痛之現象，其後未再門診，
            有該院94年11月18日北醫歷字第9128號函在卷可佐
            （見本院卷二第6 頁），是原告雖因本件車禍而受
            有左髖臼及骨盆腔骨折、坐骨神經傷害、右恥骨骨
            折、左膝內側韌帶撕裂、左髁非移位骨折等傷害，
            惟仍可用單腳拐杖走路，是難認有僱請看護之必要
            。
          (2)交通費用部分，原告主張支出交通費用37,350元，
            惟所提出之計程車收據所載金額合計為1,350 元，
            且並未載明搭乘日期，無法證明係原告因本件車禍
            所受傷害導致行動不便而必須支出之費用。
          (3)後續治療復健之交通費用部分，原告主張預估費用
            為38,400元，惟並未舉證證明，不能准許。
          (4)復健器材費用5,200 元部分，此為被告2 人所不爭
            執，應予准許。
          (5)僱工照顧婆婆之費用120,000 元部分，未據原告舉
            證證明其平時確有照顧伊婆婆，及其婆婆確有不能
            自理生活而需其照料之情事，此部分請求不能准許
            。
      3.不能工作之損失部分：
        原告主張其因本件車禍受傷，預估12個月無法工作，每
        月薪資24,000元，計受有不能工作之損失288,000 元，
        惟原告住院期間為自93年11月14日起至94年1 月7 日止
        ，業如前述，共計住院55日，其每月之薪資為24,000元
        ，有其提出之在職證明、勞工保險被保險人投保資料表
        在卷足參（見本院卷一第142 頁、卷二第38頁），故原
        告此部分損失為44,000元（計算式：24,000÷30×55＝
        44,000）。至原告未住院之日期，原告並未證明其確因
        本件車禍所受傷害而於出院後無法工作，此部分請求並
        無理由。
      4.精神慰撫金部分：
        本院審酌原告為44年12月3 日出生，車禍發生時為48歲
        ，其於94年度總所得為46,074元、財產總額為2,265,29
        7 元（見本院卷二第216 、217 頁）；其因本件車禍受
        有左髖臼及骨盆腔骨折、坐骨神經傷害、右恥骨骨折、
        左膝內側韌帶撕裂、左髁非移位骨折等傷害，於93年11
        月18日以石膏板固定左腿，迄94年4 月間仍需使用單腳
        拐杖助行，因車禍飽受驚嚇，原預定之旅遊行程因而無
        法成行，並斟酌被告2 人之財產狀況、本件車禍發生情
        形等一切情狀，認本件精神慰撫金以500,000 元為允當
        。
      5.原告雖因本件事故而領有普通傷病給付18,913元，有勞
        工保險局95年1 月18日保給傷字第09510009500 號函在
        卷可按（見本院卷二第39頁），然原告此部分獲取之給
        付係其投保勞工保險而得之理賠，與因侵權行為所生之
        損害賠償請求權並非出於同一原因，被告主張此部分金
        額應予扣抵，並無理由。
      6.綜上，本件原告請求被告給付財產上損害計123,725 元
        、精神慰撫金500,000 元，共計623,725 元為正當。
（十四）原告丙○○部分：
      1.醫療費用部分：
        原告主張共支出醫療費用15,073元之事實，業據提出診
        斷證明書、醫療費用收據為證（見本院卷一第144 頁至
        第147 頁反面），核屬相符。被告等雖主張原告於和康
        中醫診所之診療費用為重覆醫療行為，應無必要云云，
        惟經本院函詢結果，該診所函覆稱：原告因左手臂疼痛
        、左手掌麻痛、無力、手指活動不靈活、脖子痛、背痛
        牽連到左肩膀痛等症狀，接受內服藥、外用藥、推拿、
        理筋、藥水薰洗、針炙、拔罐、放血等治療（見本院卷
        一第291 頁）；而正統中醫醫療院所對於損傷之治療，
        其療效優於西醫，能縮短病患損傷還原過程，減輕疼痛
        ，避免過多後遺症，如同時採取中西醫合併治療，將能
        得到最大損害復原與恢復，業如前述，是原告於和康中
        醫診所就醫所支出之費用核屬必要之費用。
      2.增加生活上需要費用部分：
        原告主張支出就醫交通費2,650 元，並未提出任何事證
        以實其說，不能准許。
      3.不能工作之損失部分：
        原告主張其因本件車禍受傷，致無法工作，受有不能工
        作之損失64,400元（日薪1,400 元×46日＝64,400元）
        ，固據其提出扣繳憑單、請假單為證（見本院卷一第14
        8 頁正面至第155 頁反面），惟依原告提出之診斷證明
        書所載其所受傷害為左手中指撕裂傷、左臉部擦挫傷、
        背、頸部挫傷等，且醫生並未囑其請假休養，故難認原
        告確因本件車禍受傷無法工作，而有請假之必要，此部
        分請求並無理由。
      4.精神慰撫金部分：
        本院審酌原告為48年10月28日生，車禍發生時為44歲之
        人，於94年度總所得為323,838 元、財產總額為2,585,
        050 元（見本院卷二第219 、220 頁），其因本件車禍
        受有左手中指撕裂傷、頸部、背部挫傷等傷害，飽受驚
        嚇，原預定之旅遊行程因而無法成行，並斟酌被告2 人
        之財產狀況、本件車禍發生情形等一切情狀，認本件精
        神慰撫金以60,000元為允當。
      5.綜上，本件原告請求被告給付財產上損害計15,073元、
        精神慰撫金60,000元，共計75,073元為正當。
（十五）原告癸○○部分：
      1.醫療費用部分：
        原告主張共支出醫療費用17,090元之事實，業據提出診
        斷證明書、醫療費用收據為證（見本院卷一第156 頁至
        第157 頁反面），核屬相符。被告等雖主張原告於和康
        中醫診所之診療費用為重覆醫療行為，應無必要云云，
        惟經本院函詢結果，該診所函覆稱：原告因頭痛、頭暈
        、脖子痛、胸部疼痛等症狀，接受內服藥、外用藥、推
        拿、理筋、針炙、放血等治療（見本院卷一第291 頁）
        ；而正統中醫醫療院所對於損傷之治療，其療效優於西
        醫，能縮短病患損傷還原過程，減輕疼痛，避免過多後
        遺症，如同時採取中西醫合併治療，將能得到最大損害
        復原與恢復，業如前述，是原告於和康中醫診所就醫所
        支出之費用核屬必要之費用。
      2.增加生活上需要費用部分：
        原告主張支出傷藥費用 5,600元，固據其提出統一發
          票1紙為證（見本院卷一第158頁），惟原告並未提出
          醫囑或其他資料以證明此部分支出確屬其因治療本件
          傷害所必要之費用，不能准許。
        原告主張支出計程車費3,435 元，並未提出任何事證
          以實其說，不能准許。
      3.不能工作之損失部分：
        原告主張其因本件車禍受傷，致無法工作，受有不能工
        作之損失28,800元（日薪720 元×40日＝28,800元），
        惟依原告提出之診斷證明書（本院卷一第156 頁正面）
        ，僅記載其受有頭部外傷、胸部挫傷及腹部挫傷併皮下
        瘀血、臉部多處擦傷，於93年11月15日門診，宜繼續追
        蹤治療，並未載明其有何因本件車禍受傷而無法工作之
        情事，且原告亦未另行舉證證明其確有因本件車禍受傷
        而無法工作，及其為就診、休養之故，確請假40日未工
        作之情事，此部分請求並無理由。
      4.精神慰撫金部分：
        本院審酌原告為46年12月20日生，車禍發生時為46歲之
        人，於94年度總所得為59,718元、財產總額為1,505,72
        8 元（見本院卷二第227 頁至第229 頁），其因系爭車
        禍受有頭部外傷、胸部挫傷及腹部挫傷併皮下瘀血、臉
        部多處擦傷等傷害，飽受驚嚇，原預定之旅遊行程因而
        無法成行，並斟酌被告2 人之財產狀況、本件車禍發生
        情形等一切情狀，認本件精神慰撫金以40,000元為允當
        。
      5.綜上，本件原告請求被告給付財產上損害計17,090元、
        精神慰撫金40,000元，共計57,090元為正當。
（十六）原告丁○○部分：
      1.醫療費用部分：
        原告主張共支出醫療費用9,990 元之事實，業據提出診
        斷證明書、醫療費用收據為證（見本院卷一第159 頁正
        、反面），核屬相符。被告等雖主張原告於龍興中醫診
        所之診療費用應無必要云云，惟經本院向龍興中醫診所
        函詢結果，原告因本件車禍受有胸挫傷之傷害，於93年
        11月15日至同年12月4 日共至該院治療12次，有該院94
        年10月19日龍興醫字第94001 號函在卷可參（見本院卷
        一第265 、266 頁），是其此部分支出應屬必要之費用
        ，應予准許。
      2.不能工作之損失部分：
        原告主張其因休息看診，致損失13,200 元（日薪1,100
        元×12日＝13,200元），查原告雖曾至龍興中醫診所就
        診12次，業如前述，惟其並未提出其為就診之故，確休
        息12日未工作之證明，此部分請求不能准許。
      3.精神慰撫金部分：
        本院審酌原告為54年2 月3 日生，車禍發生時為39歲之
        人，於94年度總所得為495,607 元、財產總額為112,05
        0 元（見本院卷二第224 頁至第226 頁），其因本件車
        禍受有胸部挫傷等傷害，飽受驚嚇，原預定之旅遊行程
        因而無法成行，並斟酌被告2 人之財產狀況、本件車禍
        發生情形等一切情狀，認本件精神慰撫金以30,000元為
        允當。
      4.綜上，本件原告請求被告給付財產上損害計9,990 元、
        精神慰撫金30,000 元，共計39,990元為正當。
（十七）原告子○○部分：
      1.醫療費用部分：
        原告主張共支出醫療費用2,020 元之事實，固據其提出
        診斷證明書、醫療費用收據為證（見本院卷一第161 頁
        至第164 頁反面）。惟原告於93年11月16日、同年11月
        30日至該院就診時，經診斷為左胸挫傷、雙膝挫傷，然
        其事隔3 月餘後，於94年3 月1 日、同年3 月17日復至
        該院就醫時，經診斷為腰椎挫傷，其前後就醫時間相隔
        甚久，且經診斷之傷勢不同，另經本院向仁愛醫院函查
        結果，原告於93年11月16日因胸部挫傷就診，於同年11
        月30日第2 次就診後即未再就診，有該院94年10月25日
        仁字第94 279號函在卷可參（見本院卷一第273 頁），
        顯見原告所提出其於94年1 月26日、3 月1 日、3 月17
        日及4 月18日之醫療費用收據，與本件車禍無涉，此部
        分金額860 元應予剔除，另1,160 元部分應予准許。
      2.增加生活上需要費用部分：
        原告主張支出就醫交通費980 元、僱工洗衣費20,000
          元，並未提出任何事證以實其說，不能准許。
        原告主張支出調養費用20,238元，固提出濟元蔘藥行
          收據3 紙、統一發票8 紙為證（見本院卷一第165 頁
          正面至第166 頁正面），惟原告並未提出醫囑或其他
          資料以證明此部分支出確屬其因治療本件傷害所必要
          之費用，不能准許。
      3.不能工作之損失部分：
        原告主張其因本件車禍受傷，致無法工作，受有不能工
        作之損失28,000元，惟原告就此僅提出台北縣製茶職業
        工會會員證（見本院卷一第166 頁反面）為證，不足證
        明其確因本件車禍而不能工作，致受有前開損失，此部
        分請求無理由。
      4.精神慰撫金部分：
        本院審酌原告為33年5 月21日生，車禍發生時為60歲之
        年長者，於94年度總所得為146,059 元、財產總額為11
        ,443,120 元 （見本院卷二第227 頁至第229 頁），其
        因系爭車禍受有左胸挫傷、雙膝挫傷等傷害，飽受驚嚇
        ，原預定之旅遊行程因而無法成行，並斟酌被告2 人之
        財產狀況、本件車禍發生情形等一切情狀，認本件精神
        慰撫金以30,000元為允當。
      5.綜上，本件原告請求被告給付財產上損害計1,160 元、
        精神慰撫金30,000元，共計31,160元為正當。
四、原告辰○○、庚○○、寅○○就本件車禍應否負與有過失之
    責任？若是，應負擔之過失比例各為多少？
（一）按損害之發生或擴大，被害人與有過失者，法院得減輕賠
      償金額，或免除之，民法第217條第1項定有明文。
（二）經查，原告辰○○於本件車禍發生前係坐在右後座之位子
      ，車禍發生當時，其因欲至前方拿物品，而起身未坐在座
      位上；原告庚○○於本件車禍發生前係坐在車輛中間之位
      子，車禍發生當時，其因發放水果予他人，而起身未坐在
      座位上等情，此固有原告辰○○、庚○○於車禍發生後所
      製作之警詢筆錄各1 份在卷可佐（見本院卷一第245 頁至
      第250 頁），惟被告等並未說明現行交通法規有何關於乘
      客於搭乘營業用大客車時，全程均不得離開座位之規定，
      是原告辰○○、庚○○前開短暫離開座位之行為，難認有
      何過失可言。至被告等雖主張於本件車禍發生時，原告寅
      ○○係站立在走道上分送食品，原告辰○○係站著唱歌，
      原告庚○○則正站起來欲點歌，並提出剪報資料為證（見
      本院卷一第16頁），惟該報導並未敘明其從何得悉原告寅
      ○○、辰○○、庚○○於車禍發生時有前開之行為，被告
      等就此既未另舉其他事證以實其說，難以憑此即認被告等
      此部分主張為真實，而認原告辰○○、庚○○、寅○○就
      本件損害之發生、擴大有何過失可言。
五、綜上所述，原告等依侵權行為法律關係，先位聲明請求被告
    騰輝公司、龍德公司應連帶給付原告等如附表一「變更後之
    金額」欄所示之金額，及均自起訴狀繕本送達翌日起至清償
    日止，按年息5%計算之利息，為無理由，不應准許。至原告
    等依侵權行為法律關係及民法第654 條第1 項之旅客運送人
    責任之法律關係，備位聲明請求被告騰輝公司、龍德公司各
    應給付如主文所示之金額，並均自起訴狀繕本送達翌日起至
    清償日止，按年息5%計算之利息，為有理由。而連帶債務係
    指數人負同一債務，明示對於債權人各負全部給付之責任者
    ，為連帶債務。無前項之明示時，連帶債務之成立，以法律
    有規定者為限，民法第272 條定有明文。又所謂不真正連帶
    債務係指數債務人具有同一目的，本於各別之發生原因，對
    債權人各負全部給付之義務，因債務人中一人為給付，他債
    務人即同免其責任之債務。本件被告騰輝公司應依民法第18
    4 條第1 項前段、第188 條第1 項前段規定負連帶賠償責任
    ，而被告龍德公司則應依民法第654 條第1 項前段規定負賠
    償責任，惟被告騰輝公司之賠償責任與被告龍德公司之賠償
    責任間，既未有明示或法律規定應負連帶賠償責任，而係本
    於各別之發生原因，然其目的同一，揆諸前開說明，其間係
    屬不真正連帶債務，因其中1 項之被告為給付，他項被告對
    於原告等之損害賠償債務亦告消滅，是前開請求於任一被告
    已為給付，他被告於該給付範圍內同免給付義務。至原告等
    逾越如主文所示金額之請求部分，依法無據，為無理由，自
    應駁回。
四、本件事證已臻明確，兩造其餘攻擊防禦方法及陳述主張，對
    於判決結果不生影響，爰不逐一論述，附此敘明。
五、兩造均陳明願供擔保，聲請宣告假執行及免為假執行，就原
    告勝訴部分均核無不合，爰分別酌定相當擔保金額准許之。
    至原告敗訴部分，其訴既經駁回，假執行之聲請亦失所附麗
    ，應併予駁回之。
六、訴訟費用負擔之依據：民事訴訟法第79條、第85條第1 項後
    段、第2項。
中　　華　　民　　國　　96　　年　　5 　　月　　10　　日
                  民事第一庭法　官　蔡和憲
以上正本係照原本作成。
如對本判決上訴，須於判決送達後20日內向本院提出上訴狀。
中　　華　　民　　國　　96　　年　　5 　　月　　10　　日
                            書記官  吳文雄
附表一：
┌───┬────────┬───────┐
│原  告│起訴時原請求金額│ 變更後之金額 │
├───┼────────┼───────┤
│辰○○│0000000元       │0000000元     │
├───┼────────┼───────┤
│巳○○│101960元        │101860元      │
├───┼────────┼───────┤
│午○○│127285元        │126370元      │
├───┼────────┼───────┤
│莊美雲│105980元        │103480元      │
├───┼────────┼───────┤
│庚○○│938909元        │934204元      │
├───┼────────┼───────┤
│簡雪玉│280480元        │280380元      │
├───┼────────┼───────┤
│戊○○│53320元         │51960元       │
├───┼────────┼───────┤
│甲○○│60280元         │58360元       │
├───┼────────┼───────┤
│酉○○│102225元        │101590元      │
├───┼────────┼───────┤
│辛○○│114655元        │113650元      │
├───┼────────┼───────┤
│申○○│91100元         │90780元       │
├───┼────────┼───────┤
│卯○○│409740元        │409340元      │
├───┼────────┼───────┤
│寅○○│0000000元       │0000000元     │
├───┼────────┼───────┤
│丙○○│152538元        │152123元      │
├───┼────────┼───────┤
│癸○○│125125元        │124925元      │
├───┼────────┼───────┤
│丁○○│83190元         │83190 元      │
├───┼────────┼───────┤
│子○○│168858元        │166238元      │
└───┴────────┴───────┘
附表二：
┌───┬─────┬─────┬──────┬────┐
│原  告│原告得請求│原告假執行│被告免為假執│訴訟費用│
│      │之金額    │之擔保金額│行之擔保金額│負擔比例│
├───┼─────┼─────┼──────┼────┤
│辰○○│826,349元 │275,000元 │826,349元   │11%     │
├───┼─────┼─────┼──────┼────┤
│巳○○│31,860元  │11,000元  │31,860元    │1%      │
├───┼─────┼─────┼──────┼────┤
│午○○│33,570元  │11,000元  │33,570元    │1.5%    │
├───┼─────┼─────┼──────┼────┤
│莊美雲│42,780元  │14,000元  │42,780元    │1%      │
├───┼─────┼─────┼──────┼────┤
│庚○○│394,303 元│130,000元 │394,303 元  │9%      │
├───┼─────┼─────┼──────┼────┤
│簡雪玉│30,380元  │10,000元  │30,380元    │6.5%    │
├───┼─────┼─────┼──────┼────┤
│戊○○│31,400元  │10,000元  │31,400元    │0%      │
├───┼─────┼─────┼──────┼────┤
│甲○○│46,400元  │15,000元  │46,400元    │0%      │
├───┼─────┼─────┼──────┼────┤
│酉○○│45,990元  │15,000元  │45,990元    │1%      │
├───┼─────┼─────┼──────┼────┤
│辛○○│46,230元  │15,000元  │46,230元    │1%      │
├───┼─────┼─────┼──────┼────┤
│申○○│30,780元  │10,000元  │30,780元    │0%      │
├───┼─────┼─────┼──────┼────┤
│卯○○│84,820元  │28,000元  │84,820元    │5%      │
├───┼─────┼─────┼──────┼────┤
│寅○○│623,725 元│208,000元 │623,725 元  │20%     │
├───┼─────┼─────┼──────┼────┤
│丙○○│75,073元  │25,000元  │75,073元    │1%      │
├───┼─────┼─────┼──────┼────┤
│癸○○│57,090元  │19,000元  │57,090元    │1%      │
├───┼─────┼─────┼──────┼────┤
│丁○○│39,990元  │13,000元  │39,990元    │0%      │
├───┼─────┼─────┼──────┼────┤
│子○○│31,160元  │10,000元  │31,160元    │2%      │
└───┴─────┴─────┴──────┴────┘
